【裁判字號】    90,交上易,606
【裁判日期】    900620
【裁判案由】    過失致死
【裁判全文】
臺灣高等法院臺南分院刑事判決          九十年度交上易字第六○六號       潛
      上  訴  人  臺灣嘉義地方法院檢察署檢察官
      上  訴  人
      即  被  告  乙  ○  ○
右列上訴人因被告過失致死案件，不服臺灣嘉義地方法院八十九年度交易字第三七八
號中華民國九十年三月九日第一審判決（起訴案號：臺灣嘉義地方法院檢察署八十九
年度偵字第七一三○號），提起上訴，本院判決如左：
      主      文
上訴駁回。
乙○○緩刑年。
      事      實
一、乙○○於民國八十九年十二月四日凌晨零時二十五分許，駕駛車牌號碼ＳＥ一四
    二七三號自用小客車，沿嘉義縣義竹鄉往朴子市由南向北方向行駛，途經嘉義縣
    朴子市松華里三五三號前即台十九線公路八七公里八○○公尺北向車道之設有閃
    光黃燈交岔路口時，原應注意車行時速在市區道路，時速不得超過四十公里，而
    依當時天候晴、夜間有照明、路面乾燥、無缺陷、無障礙物、視距良好等情，並
    無不能注意之情事，其竟疏未注意，仍以時速高達六十公里以上之速度行駛，適
    有李鴻印騎乘車牌號碼ＬＵＸ－九一○號重型機車，沿朴子市南竹里往松華里由
    西向東方向行駛途經上開路口，亦原應注意行經閃光紅燈號誌交岔路口，支線道
    車應暫停讓幹線道車先行之規定，亦疏未注意及此，致乙○○駕駛之上開自用小
    客車煞車不及，而撞及李鴻印所騎乘之前開機車，致李鴻印人、車倒地，因此受
    有腦挫傷之傷害，經送醫急救仍於同日凌晨一時四十五分許不治死亡。乙○○於
    肇事後未為有偵查權之人發覺前，即自行打電話報警，並於警員到現場處理時向
    警自首犯罪，並接受裁判。
二、案經李鴻印之配偶甲○○訴請臺灣嘉義地方法院檢察署檢察官偵查起訴。
      理      由
一、訊據被告乙○○對於右揭時、地因超速行駛而發生車禍致被害人李鴻印死亡之事
    實供承不諱，核與被害人家屬甲○○指述車禍發生原因相符，並有電請相驗案件
    報告表、相驗案件初步調查報告表、道路交通事故調查報告表、事故現場照片八
    幀等在卷可資佐證。且被害人李鴻印係因本件車禍致腦挫傷死亡，業經臺灣嘉義
    地方法院檢察署檢察官督同法醫師相驗明確，有相驗屍體證明書、驗斷書及勘驗
    筆錄等在卷可憑。
二、按車行時速在市區道路，時速不得超過四十公里，道路交通安全規則第九十三條
    第一項第一款定有明文。被告駕車自應注意上述道路交通安全規定，且依卷附之
    道路交通事故調查報告表所載，本件肇事當時係天候晴、夜間有照明、路面乾燥
    、無缺陷、無障礙物、視距良好，並無不能注意之情事，詎被告仍超速行駛，以
    致肇事，被告違反上述交通安全規則至明；再依卷附道路交通事故調查報告表所
    繪現場圖顯示，被告駕駛之車輛於肇事後留下左煞車痕二十二、七公尺，右煞車
    痕留下二十三、六公尺，經參照交通部交路（六六）字第一○二七五號函公布之
    「一般公路汽車煞車距離行車速度對照表」，比照被告肇事後之煞車痕，被告當
    時之時速顯然超過六十公里，是被告當時駕車超速行駛，極為明確，被告難自難
    辭過失責任。被告雖陳稱：當時時速僅五十餘公里及被害人雖疏未遵守於行經閃
    光紅燈號誌交岔路口，支線道車應暫停讓幹線道車先行之規定，與有過失云云，
    然此與被告前開過失罪責之成立，不生影響，且被告所稱縱認屬實，仍不能解免
    被告應負之過失責任，本件經送請台灣省嘉雲區車輛行車事故鑑定委員會鑑定結
    果，亦認被告超速行駛為肇事原因，此有該會九十年一月二十日嘉鑑字第九○○
    ○五二號鑑定意見書在卷為憑，益證被告之行為確有過失。而被告過失行為與被
    害人死亡間，顯有相當因果關係，被告過失致死犯行洵堪認定。
三、核被告所為，係犯刑法第二百七十六條第一項之過失致人於死罪。被告於肇事後
    未為有偵查權之人發覺前，即自行打電話報警，並於警員到現場處理時向警自首
    犯罪，並接受裁判乙情，有嘉義縣警察局朴子分局松海派出所相驗案件初步調查
    報告表附卷可證，合於刑法第六十二條前段所定對於未發覺之犯罪自首而接受裁
    判之要件，應依該條規定減輕其刑。原審審酌被告過失程度之輕重、被害人李鴻
    印亦應負過失責任、被告肇事後態度、及肇事後迄今未與被害人家屬達成民事和
    解等一切情狀，適用刑法第二百七十六條第一項、第六十二條前段，罰金罰鍰提
    高標準條例第一條前段，量處有期徒刑七月，以示懲儆。本院經核原判決認事用
    法，均無不合，量刑亦屬妥適。公訴人上訴意旨指摘被告訴人未與告訴人達成民
    事上之和解，原判決量刑過輕云云，因被告嗣後業與告訴人等成立和解，有和解
    筆錄在卷可憑，公訴人上訴條件已解除，上訴為無理由；又被告上訴指摘原判決
    量刑過重，亦為無理由，均應予駁回。
四、查被告未曾受有期徒刑以上刑之宣告，有前案資料查註紀錄表可查，因一時之疏
    慮，釀致本件車禍，犯後亦與告訴人等成立和解，有和解筆錄在卷可憑，經偵審
    程序及刑事判決教訓，應知警惕諒無再犯之虞，本院因認其所受宣告之刑，以暫
    不執行為適當，爰併諭知緩刑三年，以勵自新。
五、據上論斷，應依刑事訴訟法第三百六十八條，刑法第七十四條第一款，判決如主
    文。
本案經檢察官林炎昇到庭執行職務。
中  華  民  國      九  十      年        六        月      二  十      日
                                臺灣高等法院臺南分院刑事第五庭
                                    審判長法官  茆    臺    雲
                                          法官  李    文    福
                                          法官  蔡    長    林
右正本證明與原本無異。
不得上訴。
                                    法院書記官  李    培    薇
中  華  民  國      九  十      年        六        月      二十一      日
附錄本案論罪科刑法條全文：
刑法第二百七十六條：
  因過失致人於死者，處二年以下有期徒刑、拘役或二千元以下罰金。
從事業務之人，因業務上之過失犯前項之罪者，處五年以下有期徒刑或拘役，得併科
三千元以下罰金。


司法院資訊處製作；財團法人民間司法改革基金會備份。
